臺灣臺中地方法院刑事判決　　　　　　　　　　　　　　　九十四年度訴字第九號
　　公　訴　人　臺灣臺中地方法院檢察署檢察官
　　被　　　告　乙○○
右列被告因違反槍砲彈藥刀械管制條例案件，經檢察官提起公訴（九十三年度偵字第
一七五八八號），被告於準備程序中就被訴事實為有罪之陳述，經告知簡式審判程序
之旨，並聽取公訴人、被告之意見後，由本院合議庭裁定由受命法官獨任進行簡式審
判程序，判決如左：
    主    文
乙○○未經許可，持有可發射金屬具有殺傷力之改造空氣長槍，處有期徒刑壹年貳月
，併科罰金新臺幣拾萬元，罰金如易服勞役，以新臺幣玖佰元（即銀元佰元）折算
壹日。緩刑肆年。如附表所示之物均沒收之。
    犯罪事實
一、乙○○明知其於民國八十六年間某日，在臺中縣豐原市火車站對面之不詳店名玩
    具店內，以新臺幣一萬二千元之代價，向不詳姓名年籍之成年男子，所購得之物
    中之改造空氣長槍一枝（槍枝管制編號0000000000號，含中型高壓鋼
    瓶一個），為以外接高壓鋼瓶內氣體為發射動力之具有擊發功能並有殺傷力之空
    氣長槍，竟僅因一時好奇及好玩心態，即基於持有可發射金屬具有殺傷力改造空
    氣長槍之犯意，自斯時起未經許可，而持有前揭改造空氣長槍一枝。嗣於九十三
    年九月二十九日下午二時許，乙○○持前開改造空氣長槍一枝暨中型高壓鋼瓶、
    鋼珠等物，前往不知情之詹慶郎（所涉違反槍砲彈藥刀械管制條例案件部分，業
    經臺灣臺中地方法院檢察署檢察官以九十三年度偵字第一七五八八號處分不起訴
    確定）位於臺中縣東勢鎮○○路永盛巷六四之七號之租屋處內，而於同日晚間七
    時許乙○○拆解前開改造空氣長槍一枝之際，誤扣扳機而擊發鋼珠三顆，並於隔
    日即九十三年九月三十日下午六時許，前開詹慶郎租屋處之房東吳坤松返家之際
    （吳坤松與詹慶郎非同住一屋，詹慶郎所承租之處係吳坤松之住所旁之房屋），
    發現其住處內之廚房窗戶及其出租予詹慶郎之處所內客廳玻璃、木製衣櫥等處均
    留有彈痕，旋即察覺有異，經報警處理後，始循線查悉上情，並扣得乙○○所有
    之前開改造空氣長槍一枝、中型高壓鋼瓶一個及鋼珠五顆等物。
二、案經臺中縣警察局東勢分局報請臺灣臺中地方法院檢察署檢察官偵查起訴。
    理    由
一、右揭事實，業據被告乙○○於警詢、偵查中及本院審理時均坦承不諱，並有查獲
    現場照片二十幀附卷足憑，且前開查扣之槍枝一枝經送內政部警政署刑事警察局
    以性能檢驗法、動能測試法鑑定結果認為：「一送鑑改造長槍壹枝（槍枝管制編
    號0000000000號），認係空氣長槍，以外接高壓鋼瓶內氣體為發射動
    力，經裝填直徑六ｍｍ鋼珠、重量０‧８８ｇ鋼珠，實際試射三次，其鋼珠速度
    為１７６、１７４、１７３公尺／秒，換算其動能為１３．６、１３．３、１３
    ．２焦耳，其單位面積動能分別為４８．２、４７．１、４６．６焦耳／平方公
    分。」，有該局九十三年十月十五日刑鑑字第○九三○二○七二七號槍彈鑑定書
    乙份在卷可稽；又參以依前開槍彈鑑定書所載，殺傷力之相關數據為：(一)美國軍
    醫總署定義：彈丸撞擊動能達五十八呎磅（約為七八‧六焦耳），則足以使人喪
    失戰鬥能力。(二)本局對活豬作射擊測試結果，彈丸單位面積動能達二十四焦耳／
    平方公分，則足以穿入豬隻皮肉層。(三)依日本科學警察研究所之研究結果，彈丸
    單位面積動能達二十焦耳／平方公分則足以穿入人體皮肉層。是本件扣案之空氣
    長槍一枝，經實際試射三次結果，其單位面積動能分別為４８．２、４７．１、
    ４６．６焦耳／平方公分，業如前述，顯已逾前開所載(二)、(三)之殺傷力數據，是
    該扣案之空氣長槍一枝具有殺傷力甚明。此外，並有前開改造空氣長槍一枝（含
    中型高壓鋼瓶一個）及鋼珠五顆等物扣案可資佐證。是被告自白與事實相符，本
    案事證明確，其犯行洵堪認定。
二、按槍砲彈藥刀械管制條例雖於八十六年十一月二十四日修正公布施行，惟按未經
    許可持有槍砲、彈藥、刀械等罪，其持有之繼續，為行為之繼續，並非狀態之繼
    續，故一經持有，其犯罪即告成立，但其完結，須繼續至持有行為終了時為止，
    最高法院著有八十八年度台上字第二九六八號判決可資參考。且按行為後法律有
    變更者，應依刑法第二條第一項從新從輕原則予以比較適用，係指被告之行為完
    成或終止後，不論變更修正前之刑罰法律，或修正後至法院裁判時之法律，均構
    成犯罪而應科以刑罰者而言；倘繼續犯之部分行為，已在新法公布施行並生效之
    後，即非屬於行為後法律有變更，自無刑法第二條第一項之適用，應逕行依裁判
    時之新法處罰（參照最高法院九十年度台上字第六二三七號判決意旨）。查被告
    乙○○雖於八十六年間某日即開始未經許可持有前開改造空氣長槍一枝，然至查
    獲當時已係九十三年九月三十日，則被告持有前開改造空氣長槍一枝之行為終了
    時係於前開查獲時間，且於斯時其犯罪方告完成，其持有前開空氣長槍期間槍砲
    彈藥刀械管制條例雖經變更，然並非屬行為後法律有所變更，自無新舊法比較適
    用問題，合先敘明。故核被告乙○○所為，係犯槍砲彈藥刀械管制條例第十一條
    第四項未經許可持有可發射金屬具有殺傷力之改造空氣長槍罪。爰審酌被告平日
    素行，被告犯罪之目的雖僅係一時好奇及好玩心態所致，惟其未經許可持有可發
    射金屬具有殺傷力之改造空氣長槍，對社會治安足以造成重大影響，惡性非輕，
    惟念及其持有該改造空氣長槍後，並未以之作為犯罪工具及犯罪後坦承犯行態度
    良好等一切情狀，量處如主文所示之刑，並就併科罰金部分諭知易服勞役之折算
    標準，以示懲儆。末查，被告前未曾受有期徒刑以上刑之宣告，有臺灣高等法院
    被告全國前案紀錄表一份在卷可查，僅偶因一時失慮致罹本件刑典，且於本院審
    理時當庭深表悔意，信其經此偵審科刑之教訓後，當知所警惕，而無再犯之虞，
    本院綜核各情認被告所宣告之刑，以暫不執行為適當，爰併諭知緩刑四年，以啟
    自新。
三、至如附表編號一所示之可發射金屬具有殺傷力改造空氣長槍一枝（槍枝管制編號
    ：0000000000號），係屬違禁物，應依刑法第三十八條第一項第一款
    之規定宣告沒收。又如附表編號二、三所示之中型高壓鋼瓶一個及鋼珠五顆等物
    ，係專用以填充於前開改造空氣長槍供發射之物，為該改造空氣長槍之從物，應
    附屬於該改造空氣長槍一併沒收之，併此敘明。
據上論斷，應依刑事訴訟法第二百七十三條之一第一項、第二百九十九條第一項前段
，槍砲彈藥刀械管制條例第十一條第四項，刑法第十一條前段、第四十二條第二項、
第七十四條第一款、第三十八條第一項第一款，罰金罰鍰提高標準條例第二條，判決
如主文。
本案經檢察官甲○○到庭執行職務。
中　　　華　　　民　　　國　　九十四　　年　　　一　　　月　　二十四　　日
                                    臺灣臺中地方法院刑事第十三庭
                                        法  官
右正本證明與原本無異。
如不服本判決，應於送達後十日內向本院提出上訴狀（須附繕本），上訴於
臺灣高等法院臺中分院。
                                        書記官
中　　　華　　　民　　　國　　九十四　　年　　　一　　　月　　二十四　　日
附錄論罪科刑法條：
槍砲彈藥刀械管制條例第十一條
未經許可，製造、販賣或運輸第四條第一項第一款所稱其他可發射金屬或子彈具有殺
傷力之各式槍砲者，處五年以上有期徒刑，併科新臺幣一千萬元以下罰金。
未經許可，轉讓、出租或出借前項所列槍砲者，處三年以上十年以下有期徒刑，併科
新臺幣七百萬元以下罰金。意圖供自己或他人犯罪之用，而犯前二項之罪者，處無期
徒刑或七年以上有期徒刑，併科新臺幣一千萬元以下罰金。
未經許可，持有、寄藏或意圖販賣而陳列第一項所列槍砲者，處一年以上七年以下有
期徒刑，併科新臺幣七百萬元以下罰金。第一項至第三項之未遂犯罰之。
  附表：
┌──┬────────────────────┐
│編號│     扣  案  之  應  沒  收  之  物     │
├──┼────────────────────┤
│ 一 │可發射金屬具有殺傷力之改造空氣長槍一枝（│
│    │槍枝管制編號0000000000號）。  │
├──┼────────────────────┤
│ 二 │中型高壓鋼瓶一個。                      │
├──┼────────────────────┤
│ 三 │鋼珠五顆。                              │
└──┴────────────────────┘
